【裁判字號】    89,交抗,52
【裁判日期】    891025
【裁判案由】    聲明異議
【裁判全文】
臺灣高等法院臺南分院刑事裁定            八十九年度交抗字第五二號  Ａ
      抗  告  人
      即受處分人  甲  ○  ○
右抗告人因違反交通管理處罰條例案件，不服臺灣雲林地方法院中華民國八十九年八
月三十一日裁定（八十九年度交聲字第二九號），提起抗告，本院裁定如左：
      主      文
抗告駁回。
      理      由
一、抗告意旨略以：抗告人即受處分人甲○○雖確於民國（下同）八十九年二月二十
    四日九時二十分至十二十三十分，將所有車號ＳＮ－８９９９自小客車停放於嘉
    義市○○○路路段（忠孝路至文化路北側）之停車格內，然當時並未見到收費員
    ，亦未見到繳費單，抗告人尚至附近設置之收費亭，察看是否有標註繳費地點及
    聯絡方式，然上開設施亦未見任何標示，伊已盡一切努力；原裁定以要求收費員
    舉證證明駕駛人已收到繳費單頗為困難，並認駕駛人未收到繳費單即負有自行前
    往詢問之義務，則原裁定之認定增加弱勢之人民於法律上未規定之義務，實有違
    人民權益及程序正義，尚請鈞院將原裁定撤銷，另為適法之裁定云云。
二、按汽車駕駛人在道路收費停車處所停車，不依規定繳費者，處新臺幣（下同）六
    百元以上一千二百元以下罰鍰，道路交通管理處罰條例第五十六條第一項第十款
    定有明文。
三、經查本件抗告人確有駕駛車號ＳＮ－８９９９自小客車於上開時地停車而未依規
    定繳費之事實，有嘉義市公有停車場管理中心停車收費通知單附卷足憑，而該違
    規事實經嘉義市政府交通局以明信片通知其補繳未果，該局始依法舉發，經嘉義
    市警察局開立嘉市警交（乙）字第Ａ0000000號舉發違反道路交通管理事
    件通知單併案移送裁決所，亦有該通知書及裁決書影本存卷供參，且抗告人亦自
    承車有於上揭時地停車。又使用者付費為眾所周知之事實，汽車駕駛人停車於公
    有收費停車場，縱路邊停車格與有崗哨固定停車場繳費情形不同，仍均應依法繳
    納停車費，是汽車駕駛人在道路收費停車處所停車，即應依收費員開立之通知單
    繳費，離開時如未發現停車繳費通知單據，應主動向該停車管理場或至該停車路
    段繳費崗亭查詢補繳，以確保本身權益。復按交通警察舉發違反道路交通管理處
    罰條例所列之違規事實，本質上為行政處分，係公務員基於職務上權力，依法就
    特定之具體事件所為具公法上效果之單方行政行為，基於公務員為公法上行為具
    有公信力原則，該行政處分當可被推定為真正，其據以依法處分之事實認定亦為
    正確無誤，因此，若謂公務員一切行政行為均需預留證據以證其實，則國家行政
    勢必窒礙難行；從而本件抗告人指其未接獲繳費通知單即不應受罰云云，要無可
    採，況抗告人既有上開停車之事實，如堅持不和一般民眾平等依規定繳費，顯然
    享受停車之權利而不盡繳費之義務，已有違法治國家人人平等之原則，所稱：原
    裁定之認定增加弱勢之人民於法律上未規定之義務，實有違人民權益及程序正義
    云云，顯然有悖理之處，難自圓其說。因之，原法院以抗告人確有停車未依規定
    繳費情形，認原裁定機關所為之裁罰處分並無不當，而駁回抗告人在原審之異議
    ，本院經核原裁定認事用法，俱無不合。抗告人仍執陳詞指摘原裁定有不當之處
    ，為無理由，應予駁回。
據上論斷，爰依道路交通案件處理辦法第二十六條，刑事訴訟法第四百十二條，裁定
如主文。
中    華    民    國      八十九      年      十      月      二十五    日
                                  臺灣高等法院臺南分院刑事第一庭
                                      審判長法官  鄭    文    肅
                                            法官  楊    明    章
                                            法官  王    浦    傑
右正本證明與原本無異。
不得再抗告。
                                      法院書記官  蔡    振    豐
中    華    民    國      八十九      年      十      月      二十五    日


司法院資訊處製作；財團法人民間司法改革基金會備份。
